臺灣臺北地方法院刑事判決　　　　　　　　　　　　　九十三年度訴字第八０七號
　　公　訴　人　臺灣臺北地方法院檢察署檢察官
　　被　　　告　乙○○
　　　　　　　　　　　　（現另案在臺灣新竹監獄執行中）
右列被告因違反著作權法案件，經檢察官提起公訴（九十三年度偵字第六五一０號）
及移送併案審理（九十三年度偵字第六五０九號），於本院準備程序進行中，被告先
就被訴事實為有罪之陳述，經裁定行簡式審判程序，判決如左：
    主  文
乙○○以犯明知為侵害著作權之物而意圖營利而交付之方法侵害他人之著作權之罪為
常業，處有期徒刑壹年捌月。扣案如附表一所示之盜版音樂光碟佰肆拾捌片、如附
表二所示之盜版影音光碟ＶＣＤ佰玖拾陸片、如附表三所示之盜版數位影音光碟Ｄ
ＶＤ柒拾壹片均沒收。
    事  實
一、乙○○前曾因違反著作權法案件，經臺灣新竹地方法院判處有期徒刑一年六月確
    定（不構成累犯），猶不知悔改，明知如附表一所示之音樂專輯，分別係如附表
    一所示公司享有著作權之錄音著作，而如附表二、三所示之影片，分別係如附表
    二、三所示公司享有著作權之視聽著作，依著作權法第四條第二款及自民國九十
    一年一月一日在我國管轄區域內生效之世界貿易組織（ＷＴＯ）「與貿易有關之
    智慧財產權協定」（起訴書引用「北美事務協調委員會與美國在臺協會著作權保
    護協定」為據，尚有誤會），均屬受我國著作權法保護之著作，非經前揭擁有著
    作權公司之同意或授權，不得擅自重製、散布，且明知其所購入之如附表一、
    二、三所示之音樂光碟、影音光碟（ＶＣＤ）及數位影音光碟（ＤＶＤ），為他
    人未經著作權人同意或授權而擅自重製者，竟基於意圖營利之常業犯意，於民國
    九十二年六月二十七日中午，在臺北市○○○路二一六號八樓郵政總局員工餐廳
    前設攤陳列上開盜版光碟並加價販賣而交付予不特定之顧客，且以之為常業，嗣
    於同日下午一時五十分許，在上址為警查獲，並扣得如附表一、二、三所示之盜
    版光碟。
二、案經如附表一、二、三所示之著作權人訴由內政部警政署保安警察第二總隊第一
    大隊第一中隊移送臺灣臺北地方法院檢察署檢察官偵查起訴，於本院準備程序進
    行中，被告先就被訴事實為有罪之陳述，經裁定行簡式審判程序。
    理  由
一、右揭事實，業據被告乙○○坦承不諱，核與告訴代理人甲○○、丙○○之指訴情
    節相符，並有卷附鑑識報告二份、現場照片二幀、正版音樂光碟封套八張、網路
    列印唱片封面二張，及扣案如附表一、二、三所示之盜版光碟可資佐憑。本件事
    證明確，被告犯行洵堪認定，應依法論科。
二、按刑法上所謂常業犯，指反覆以同種類行為為目的之社會活動之職業性犯罪而言
    ，至於犯罪所得之多寡，是否恃此犯罪為唯一之謀生職業，則非所問，縱令兼有
    其他職業，仍無礙於該常業犯罪之成立，最高法院八十五年臺上字第五一０號著
    有判例可資參照；查被告於本院審理時供稱係因沒工作始又再販賣盜版光碟等語
    ，再衡諸遭查獲之盜版光碟數量甚多，應認被告有以販賣盜版光碟為業並恃以為
    生之常業犯意。次按被告行為後，著作權法已於九十二年七月九日修正公布，同
    日十一日生效，比較新舊法結果，以舊法有利於被告，依刑法第二條第一項但書
    之規定，應適用修正前之著作權法；是核被告所為，係違反修正前著作權法第九
    十四條之以犯同法第九十三條第三款、第八十七條第二款「明知為侵害著作權之
    物而意圖營利而交付之方法侵害他人之著作權」之常業罪。被告意圖散布販賣而
    陳列之行為，為意圖營利而交付（即販賣行為）之階段行為，應為意圖營利而交
    付（即販賣行為）之高度行為所吸收，不另論罪。又被告一行為同時侵害如附表
    一、二、三所示著作權人之法益，為想像競合犯，應從一重論以違反著作權法第
    九十四條以犯明知為侵害著作權之物而意圖營利而交付之方法侵害他人之著作權
    之罪為常業處斷。又檢察官移送併案審理部分與本案起訴部分係屬事實上之同一
    案件，本院自應併予審究，爰審酌被告因失業為生活所需而犯罪，犯後坦承犯行
    ，態度尚佳，本案販賣時間亦不長，惟前即因違反著作權法經本院判刑，猶不知
    悛悔而仍為販賣盜版光碟之犯行，數量亦甚多，所為嚴重破壞我國國際形象及侵
    害著作權人之權益等一切情狀，量處如主文所示之刑。扣案之如附表一所示盜版
    音樂光碟三百四十八片、附表二所示盜版影音光碟ＶＣＤ三百九十六片、附表三
    所示盜版數位影音光碟ＤＶＤ七十一片，為被告所有供犯罪所用之物，業據被告
    供明在卷，爰依刑法第三十八條第一項第二款之規定宣告沒收。
據上論斷，應依刑事訴訟法第二百七十三條之一第一項、第二百九十九條第一項前段
，修正前著作權法第八十七條第二款、第九十三條第三款、第九十四條，刑法第十一
條前段、第二條第一項但書、第五十五條、第三十八條第一項第二款，判決如主文。
本案經檢察官葉雅婷到庭執行職務
中　　　華　　　民　　　國　　九十三　　年　　　八　　　月　　　二　　　日
                                      臺灣臺北地方法院智慧財產法庭
                                          法  官　歐陽漢菁
右正本證明與原本無異。
如不服本判決，應於判決送達後十日內，向本院提出上訴狀。
                                          書記官  沈 芳 君
中　　　華　　　民　　　國　　九十三　　年　　　八　　　月　　　二　　　日
附錄本案論罪科刑法條全文
著作權法第八十七條
有下列情形之一者，除本法另有規定外，視為侵害著作權或製版權︰
一　以侵害著作人名譽之方法利用其著作者。
二　明知為侵害著作權或製版權之物而散布或意圖散布而陳列或持有或意圖營利而交
　　付者。
三　輸入未經著作財產權人或製版權人授權重製之重製物或製版物者。
四　未經著作財產權人同意而輸入著作原件或其重製物者。
五　明知係侵害電腦程式著作財產權之重製物而仍作為直接營利之使用者。
著作權法第九十三條
有下列情形之一者，處二年以下有期徒刑，得併科新臺幣十萬元以下罰金︰
一　侵害第十五條至第十七條規定之著作人格權者。
二　違反第七十條規定者。
著作權法第九十四條
以犯第九十一條、第九十二條或第九十三條之罪為常業者，處一年以上七
年以下有期徒刑，得併科新臺幣四十五萬元以下罰金。
